【裁判字號】    99,裁,1959
【裁判日期】    990826
【裁判案由】    商標評定
【裁判全文】
最  高  行  政  法  院  裁  定
                                      99年度裁字第1959號
上  訴  人  儂特國際服飾開發有限公司
代  表  人  陳進發
被 上訴 人  經濟部智慧財產局
代  表  人  王美花
參  加  人  日商‧小峰製作所
代  表  人  小峰伊吉
上列當事人間商標評定事件，上訴人對於中華民國99年5月6日智
慧財產法院98年度行商訴字第245號行政判決，提起上訴，本院
裁定如下：
    主  文
上訴駁回。
上訴審訴訟費用由上訴人負擔。
    理  由
一、按智慧財產案件審理法未規定者，分別依民事、刑事或行政
    訴訟程序應適用之法律；次按對於智慧財產法院之裁判，除
    法律別有規定外，得上訴或抗告於終審行政法院，智慧財產
    案件審理法第1條及第32條分別定有明文。又按對於高等行
    政法院判決之上訴，非以其違背法令為理由，不得為之，行
    政訴訟法第242條定有明文。依同法第243條第1項規定，判
    決不適用法規或適用不當者，為違背法令；而判決有同條第
    2項所列各款情形之一者，為當然違背法令。又提起上訴，
    應以上訴狀表明上訴理由，並應添具關於上訴理由之必要證
    據，復為同法第244條第1項第4款及第2項所明定。準此，當
    事人對於高等行政法院判決提起上訴，如以高等行政法院判
    決有行政訴訟法第243條第1項規定之不適用法規或適用不當
    為理由時，其上訴狀或理由書應有具體之指摘，並揭示該法
    規之條項或其內容；若係成文法以外之法則，應揭示該法則
    之旨趣；倘為司法院解釋或本院之判例，則應揭示該判解之
    字號或其內容；如以高等行政法院判決有行政訴訟法第243
    條第2項所列各款情形為理由時，其上訴狀或理由書應揭示
    合於該條項各款之事實。上訴狀或理由書如未依此項方法表
    明，或其所表明者與上開法條規定不合時，即難認為已對高
    等行政法院判決之違背法令有具體之指摘，其上訴自難認為
    合法。
二、本件上訴人對於智慧財產法院行政判決上訴，雖以：系爭商
    標係指定使用於第26類之「鈕釦、拉鍊、扣條」商品，而據
    以評定之第1054557、1211769、1192474號商標分別指定使
    用於睡衣、襯衫、衣服、運動服、鞋子、運動鞋、休閒鞋、
    腰帶等商品，依「商品及服務暨相互檢索參考資料」可知系
    爭商標與據以評定之商標所使用之商品分屬不同類別，非屬
    相同或同一商品；又就一般社會通念及市場交易情形以觀，
    前者具有將物件嵌合及分開之功能且運用範圍極廣，包括服
    飾、飾品、行李箱、手提包等，顯非僅以衣物為限，其中「
    鈕釦」所使用之材質可能為「金屬、尼龍、塑膠、木質等」
    ，而「拉鍊、扣條」之材質包括「金屬、塑膠、尼龍等」，
    而該等商品亦多以「手工材料行」、「拉鍊紐線行」或「專
    業製造廠商」等為銷售管道，且一般鈕釦或拉鍊製造商家所
    營項目均未涉及衣物、鞋子或腰帶，反觀後者為衣服、鞋子
    、腰帶等商品，其中「衣服」乃用以供使用人保暖、蔽體或
    美觀使用，「鞋子」則具有保護足部、便於行走之功能，而
    「腰帶」則用以防止衣物下滑及襯托衣物設計之功能，其材
    質為可紡織之布料、塑膠，使用材質有限，且其多以服飾行
    、百貨公司、賣場或鞋店為銷售商品管道，消費族群自與前
    者截然不同。顯見二商標除所指定之商品運用範圍有別外，
    無論就「商品功能」、「材質」、「產製者」，甚至「銷售
    管道」均相異，原判決未依誤認混淆之虞審查基準「商品類
    似之判斷方法」，以「一般社會通念及市場交易情形」，依
    「商品功能」、「材料」、「產製者」依序判斷外，亦未於
    判決理由中說明判斷結果及不予採信之理由，顯有不適用法
    規及判決理由不備之違背法令等語，為其論據。
三、本件上訴人對於智慧財產法院行政判決上訴，雖以該判決有
    判決不備理由及不適用法規之違背法令為由。茲核上訴人所
    陳上訴理由，或係重述其在原審業經主張而為原判決摒棄不
    採之陳詞，或係就原審取捨證據、認定事實之職權行使事項
    ，任加指摘違誤，或係執其個人主觀歧異之法律見解，就原
    審所為論斷或駁斥其主張之理由，泛言原判決不適用法規，
    並就原審已論斷者，泛言未論斷。而未具體表明原判決究竟
    有如何合於不適用法規或適用不當、或有行政訴訟法第243
    條第2項所列各款之情形，尚難認為已對原判決之如何違背
    法令有具體之指摘。況縱原判決雖有未於判決中加以論斷者
    ，惟尚不影響於判決之結果，與所謂判決不備理由之違法情
    形亦不相當。是依首揭說明，應認其上訴為不合法。
四、據上論結，本件上訴為不合法。依智慧財產案件審理法第1
    條、行政訴訟法第249條第1項前段、第104條、民事訴訟法
    第95條、第78條，裁定如主文。

中    華    民    國    99    年    8     月    26    日
                    最高行政法院第六庭
                        審判長法官  吳  明  鴻
                              法官  林  茂  權
                              法官  侯  東  昇
                              法官  劉  介  中
                              法官  黃  秋  鴻

以  上  正  本  證  明  與  原  本  無  異
中    華    民    國    99    年    8     月    27    日
                              書記官  王  福  瀛

司法院資訊處製作；財團法人民間司法改革基金會備份。
